Henrique Lopes

Desenvolvedor Front-end

Sou desenvolvedor Front-End, com experiências em ReactJS/NextJS e VueJS/NuxtJS, já tendo atuado em projetos utilizando ambas as ferramentas, agregadas a TypeScript e testes unitários com CI/CD, além de usar tecnologias como Sass, Rest API, Global State Management, PHP e SCRUM como metodologia ágil. Investindo o tempo livre entre a graduação no curso de Análise e desenvolvimento de sistemas e boas práticas alinhadas ao mercado.

EXPERIÊNCIA

Engloba Sistemas - Desenvolvedor Front-end

Maio 2022 - Novembro 2023

 Atuei no desenvolvimento de um sistema ERP/TMS no ramo de logística na posição de desenvolvedor. Usamos ReactJS, Vue 2, React Test Library, Vue Testing Library, Typescript, Recoil, MaterialUI, Styled-Components, .Net, PostgreSQL e SCRUM.

Livre- Desenvolvedor Web Jr

Outubro 2019 - Dezembro 2017

 Atuei no desenvolvimento de um sistemas de pagamento de maquininhas, realizando o papel de Full-Stack em sistema MVC. Usamos .NET, PostgreSQL, Rest API, HTML, JavaScript, CSS, JQuery e bootstrap 4.

Betelseg - Suporte

Junho 2017 - Maio 2018

• Suporte ao cliente na área de help-desk.

LINKS PARA CONTATO

GitHub: github.com/Henrique0498 **Linkedin**: linkedin.com/in/henrique-ls

Portfólio: Henrique Lopes

E-mail: h.lopes.silva2015@gmail.com

Contato: +55 11 98494-6045

SKILLS

Vue 2 - 3

ReactJS

NextJS 11 - 14

NuxtJS 2 - 3

CI/CD

Jest - Vue Testing Library - React Testing Library

TypeScript

Javascript ES6

Styled Components

Sass

User Experience - UX

PHP

Git / GitHub

EDUCAÇÃO

Flamingo

 Formação em Gestão da Tecnologia da Informação

Estácio

• ADS (Análise e desenvolvimento de sistemas)

ALURA Escola de tecnologia

 Formações em trilhas front-end, typescript, React, Styled-Components, Sass

ORIGAMID

 Formações React, VueJS 2, NextJS, Javascript, Typescript, Bootstrap, Sass, JQuery, Tipografia, User Interface, User Experience

UDEMY

 Formações VueJS 3, React, NuxtJS, NextJs, PHP, CI/CD, Sass, Firebase, Tailwind